【裁判字號】    95,易,773
【裁判日期】    950630
【裁判案由】    竊盜
【裁判全文】
臺灣桃園地方法院刑事判決               95年度易字第773號
    公  訴  人  台灣桃園地方法院檢察署檢察官
    被      告  甲○○
                          號1.
                        （另案於臺灣新竹監獄執行中）
上列被告因竊盜案件，經檢察官提起公訴（95年度偵字第5635號）
，被告於準備程序中為有罪之陳述，經本院合議庭裁定由受命法
官依簡式審判程序審理，本院判決如下：
    主  文
甲○○共同連續竊盜，處有期徒刑柒月。
    事  實
一、甲○○與許美玲共同基於意圖為自己不法所有之概括犯意聯
    絡，於如附表所示之時間、地點，以如附表所示方法，竊取
    如附表所示被害人之行動電話，得手後均由許美玲持至永盛
    通訊行變賣，得款供2 人花用怠盡。嗣因警執行查贓勤務至
    永盛通訊行查閱行動電話買賣切結書而查獲。
二、案經桃園縣政府警察局龜山分局報請臺灣桃園地方法院檢察
    署檢察官偵查起訴。本院合議庭依甲○○於準備程序進行中
    為有罪之陳述，裁定由受命法官獨任進行簡式審判程序審理
    。
    理  由
一、證據能力：
  (一)本案被告甲○○所為之自白，並無出於強暴、脅迫、利誘、
    詐欺、疲勞訊問、違法羈押或其他不正之方法，亦非違反法
    定障礙事由經過期間不得訊問或告知義務之規定而為，依刑
    事訴訟法第156 條第1 項、第158 條之2 規定，應認其有證
    據能力。
  (二)證人汪彩霞、陳筱茜、吳岳展、林娟芳、許水來於審判外之
    陳述，依刑事訴訟法第273 條之2 規定排除同法第159 條第
    1 項之傳聞排除法則之適用，均有證據能力。
  (三)許美玲變賣行動電話書立之切結書，係被告於審判外之陳述
    ，非被告以外之人於審判外之陳述，無傳聞法則之適用。
二、認定犯罪事實之證據及理由：
    上揭犯罪事實，業據被告甲○○於警詢、偵查及本院審理中
    坦承不諱，核與被害人汪彩霞、吳岳展、林娟芳、許水來等
    人於警詢指訴及陳筱茜於警詢、偵查中證述之情節相符，並
    有許美玲變賣行動電話所書立之切結書5 紙附卷可稽（見偵
    卷第28-33 頁），被告上開任意性自白堪認與事實相符。本
    案事證明確，被告竊盜犯行洵堪認定，應依法論科。
三、論罪科刑：
  (一)核被告甲○○所為，係犯刑法第320 條第1 項之普通竊盜罪
    。被告與許美玲就上開犯行，有犯意聯絡及行為分擔，為共
    同正犯。
  (二)被告先後5 次犯行，時間緊接，方法相同，復均觸犯構成要
    件相同之罪名，顯係基於概括犯意為之，為連續犯，應依刑
    法第56條規定論以一罪並加重其刑。
  (三)審酌被告前有多次竊盜犯行經判決確定，有臺灣高等法院被
    告前案紀錄表為憑，素行非佳，且正值青壯，本應力求進取
    ，卻徒思不勞而獲，連續竊取財物，敗壞社會治安甚鉅，惟
    考量其事後坦承犯行，態度良好等一切情狀，量處如主文所
    示之刑，以資懲儆。
四、據上論斷，應依刑事訴訟法第273 條之1 第1 項、第299 條
    第1 項前段，刑法第28條、第56條、第320 條第1 項，罰金
    罰鍰提高標準條例第1 條前段，判決如主文。
本案經檢察官邱曉華到庭執行職務
中    華    民    國    95    年    6    月     30    日
              刑事第六庭法  官  蔡寶樺
以上正本證明與原本無異。
如不服本判決，應於判決送達後10日內向本院提出上訴狀（應附
繕本），上訴於臺灣高等法院。
                        書記官  王泰元
中    華    民    國    95    年    6     月    30    日
附錄本判決論罪之法條：
中華民國刑法第320條
意圖為自己或第三人不法之所有，而竊取他人之動產者，為竊盜
罪，處五年以下有期徒刑、拘役或五百元以下罰金。
意圖為自己或第三人不法之利益，而竊佔他人之不動產者，依前
項之規定處斷。
前二項之未遂犯罰之。
附表：
┌─┬────┬────┬───────────┬───────┬───┐
│編│時  間  │地  點  │  竊盜方法及竊得財物  │    證    據  │備  註│
│號│        │        │                      │              │      │
├─┼────┼────┼───────────┼───────┼───┤
│  │94年6 月│桃園市中│甲○○與許美玲進入汪彩│被告自白。  │      │
│1 │12日17時│正路279 │霞任職之美容護膚店，由│證人汪彩霞於│      │
│  │40分許  │號      │許美玲佯稱要購買保養品│  警詢證述    │      │
│  │        │        │引開汪彩霞之注意，由陳│許美玲變賣行│      │
│  │        │        │輝煌趁機徒手竊取汪彩霞│  動電話時書  │      │
│  │        │        │所有之行動電話1 具（序│  之切結書。  │      │
│  │        │        │號00 0000000000000），│              │      │
│  │        │        │得手後由許美玲持至永盛│              │      │
│  │        │        │通訊行變賣，得款供2 人│              │      │
│  │        │        │花用殆盡。            │              │      │
│  │        │        │                      │              │      │
├─┼────┼────┼───────────┼───────┼───┤
│2 │94年6 月│桃園市寶│甲○○與許美玲佯稱要向│被告自白。  │      │
│  │15日16時│慶路萊爾│友人陳筱茜夫妻學習賣魚│證人陳筱茜於│      │
│  │許      │富便利超│，趁陳筱茜不注意之際，│  警詢證述。  │      │
│  │        │商旁之HO│由甲○○徒手竊取陳筱茜│許美玲變賣行│      │
│  │        │-1575號 │所有之行動電話1 具（序│  動電話出具之│      │
│  │        │貨車上  │號000000000000000） ，│  切結書1 紙。│      │
│  │        │        │得手後由許美玲持至永盛│              │      │
│  │        │        │通訊行變賣，得款花用殆│              │      │
│  │        │        │盡。                  │              │      │
├─┼────┼────┼───────────┼───────┼───┤
│3 │94年6 月│桃園市民│甲○○與許美玲向友人吳│被告自白。  │      │
│  │16日14時│安路43號│岳展佯稱要看車，由許美│證人吳岳展於│      │
│  │許      │        │玲假藉要上廁所，入內徒│  警詢之證述。│      │
│  │        │        │手竊取吳岳展所有行動電│許美玲出具之│      │
│  │        │        │話1 具（序號0000000000│  切結書1 紙。│      │
│  │        │        │8874 7），得手後由許美│              │      │
│  │        │        │玲持往永盛通訊行變賣，│              │      │
│  │        │        │得款供2 人花用殆盡。  │              │      │
├─┼────┼────┼───────────┼───────┼───┤
│4 │94年6 月│桃園市中│甲○○與許美玲假借購買│被告自白。  │      │
│  │23日12時│山東路1 │商品進入林娟芳任職之商│證人林娟芳於│      │
│  │許      │巷70號  │店內，由甲○○趁機徒手│  警詢之證述。│      │
│  │        │        │竊取林娟芳所有之行動電│許美玲出具之│      │
│  │        │        │話1 具（序號0000000000│  切結書1紙。 │      │
│  │        │        │45604 ），得手後由許美│              │      │
│  │        │        │玲持往永盛通訊行變賣，│              │      │
│  │        │        │得款供2 人花用殆盡。  │              │      │
│  │        │        │                      │              │      │
├─┼────┼────┼───────────┼───────┼───┤
│  │94年7 月│桃園市博│甲○○與許美玲佯稱要印│被告自白。  │      │
│5 │18日11時│愛路8號 │製名片進入許水來之店內│證人許水來於│      │
│  │許      │        │，趁許水來帶至店內看樣│  警詢之證述。│      │
│  │        │        │品不注意之際，由甲○○│許美玲出具之│      │
│  │        │        │徒手竊取許水來所有之行│  切結書1紙。 │      │
│  │        │        │動電話1 具（序號351517│              │      │
│  │        │        │000000000） ，得手後逃│              │      │
│  │        │        │逸，由許美玲持至永盛通│              │      │
│  │        │        │訊行變賣，得款供2 人花│              │      │
│  │        │        │用殆盡。              │              │      │
│  │        │        │                      │              │      │
└─┴────┴────┴───────────┴───────┴───┘


司法院資訊處製作；財團法人民間司法改革基金會備份。
